Inventaris van het archief van de familie van Nispen, 1289-1877
Nationaal Archief, Den Haag
- Bescheiden, behoorende tot het archief van den Nassauschen Domeinraad.
  - Dongel I.
    - Acte van gift door Roelof van Dalem, heer van Dongen, van eenige rechten en privilegiën, aan de inwoners dier heerlijkheid., Onvoltooide-immers onbezegelde grosse- of gelijktijdig afschrift.; 1440; 52; 1 charter
      Inv.no. 501; reg.no. 1437
      Zie inv. II fol. 446v
  - Dongen II.
    - Acte van overdracht ten overstaan van Johan van Nassau, heer van Breda, en eenige zijner leenmannen, door Roelof van Dalem, heer van Dongen, aan Wouter Bauwe van Eijndoven, ridder, heer van Boxtel en Breugel, van een rente van 50 Rijnsgld., jaarlijks op Marie Lichtmis te heffen uit de Heerlijkheid Dongen d.d., Eenvoudig gelijktijdig afschrift.; 1449; 53; 1 stuk
      Inv.no. 531; reg.no. 1617
      In dorso: LI
      Zie inv. II fol. 477
  - Dongen en eenige stucken van de Swaluwe.
    - Acte van confirmatie door Engelbrecht I van Nassau, heer van Breda, ten overstaan van zijn mannen van leen, van een overeenkomst tusschen Willem van Dalem, heer van Dongen, en zijn broeder, Roelof, strekkende tot het betalen van een rente aan den laatste., 1424; 54; 1 charter
      Inv.no. 530; reg.no. 1204
      Zie inv. II fol. 485
    - Acte van ontzetting door mannen van leen uit het Bredasche huis van Jan Willemszone, heer van Dongen, uit zijn leengoederen wegens de door hem begane manslag, en vervallenverklaring hiervan ten behoeve van der heer van Breda, Hendrik III van Nassau., 1513; 55; 1 charter
      Inv.no. 406; reg.no. 2565
      Dit charter draagt geen dorsaal teeken, doch is in den inv. (II, fol. 487) genummerd: XXI, om welke reden vermoed kan worden dat het met een aldus genummerd stuk is geliasseerd geweest
      Naar een slecht afschrift gedrukt bij Mr. H. vander Hoeven, Bijdragen tot de geschiedenis van Zundert en Wernhout (Zundert 1920), 253.
  - Dongen en Loon.
    - Acte van overdracht door Anthonis, heer van Hoogwoude, aan Gherijt van Poelgeest, abt van Egmond, van een moer, 34 Brabantsche roeden breed, gelegen in de heerlijkheid Venloen., Met acte van toestemming daartoe door den heer van Venloen, Pauwels van Haestrecht.; Met acte van overdracht ten overstaan van den richter in het ambacht Schrevelduijn, door Aert die Rode aan den abt van Egmond, van 5 hoeven moers, gelegen in dit ambacht.; Authentieke afschriften der XVIe eeuw.; 1468; 1478; 56; 2 stukken in een omslag
      Inv.no. 576; reg.nos. 1909, 1910, 2039
      In dorso: XXII
      Zie inv. II fol. 497v
  - Steenbergen II.
    - Acte van subrogatie door Raso II van Gaveren, heer van Breda, ten behoeve van Herman, zoon van Godeverd van Berghem, drossaard van Breda van een rente van 25 pond, jaarlijks te heffen uit het wijngeld, ("wijnghelede") van Bergen op Zoom, welke rente eerder werd geheven door heer Jan van Cruninghen en daarvoor door Reinier van Mill., 1299; 57; 1 charter
      Inv.no. 100; reg.no. 81
      In dorso: I
      Zie inv. II fol. 545
    - Verklaring van de voogden van de vrouwe van Breda en die van Bergen dat een plaats, bij Steenbergen, "Spoeije" genaamd, tot het rechtsgebied dier stad behoort; aangaande de school te Steenbergen; alsmede acte van vergunning tot het bemuren der stad., 1319; 58; 1 charter
      Inv.no. 423; reg.no. 144
      Naar een afschrift gedrukt bij Mr. W. Bezemer, Oude rechten van Steenbergen (Den Haag 1897), 37.
    - Acte van vergunning door Jan III, hertog van Brabant, en Albrecht van Voorne, heer van Bergen op Zoom, aan de stad Steenbergen, tot het heffen van tol en weggeld op de wegen van Bergen op Zoom en Wouw naar Steenbergen leidende., 1328; 59; 1 charter
      Inv.no. 432; reg.no. 200
      In dorso: V
      Zie inv. II fol. 545v
      Gedrukt: Bezemer, o.c., 37 vlg.
    - Acte van vergunning door Jan van Valkenburg, heer van Bergen op Zoom, en zijn vrouw Johanna, voor de lieden van Steenbergen, tot het houden van een vrije jaarmarkt met hetzelfde recht als de Antwerpsche Pinkstermarkt heeft en tot het maken van een haven voor de koopvaardijschepen., 1341; 60; 1 charter
      Inv.no. 434; reg.no. 333
      Een soortgelijk stuk: Bezemer, o.c., 41 vlg.
    - Acte van kwijting door Machtelt vrouwe van Bergen op Zoom, met haren voogd, Gielis de Stovere, drost van Bergen, van Gielijs Pieterssone van Steenbergen voor alle cijnzen, broken en calangiën, ten behoeve van de heerlijkheid voortgekomen uit de 33 bunder moer, die hij bezit onder Doorlichtervenne., 1351; 61; 1 charter
      Inv.no. 467; reg.no. 484
      Zie inv. II fol. 546
    - Acte van afstand ten overstaan van schepenen van Steenbergen van Marten Clijszoon van Nispen, ten behoeve van zijn moeder Katheline, zijn broeder Jan en zijn zuster Margareta, van zijn vaderlijk erfdeel, uitgezonderd een cijns van 2 nobelen op een achtste deel der beide molens te Steenbergen en de leengoederen onder Hoetmare., 1425; 62; 1 charter
      Inv.no. 473; reg.no. 1216
      Zie inv. II fol. 547v
    - Verklaring ten overstaan van schepenen van Steenbergen van Jan van Nispen Claessone, en Peter Martijn Zoetaertssone, dat zij elk 1/32 deel bezitten in de molens te Steenbergen, afkomstig van het zestiende deel, dat wijlen Jan Pieter Martijnssone bezat., 1438; 63; 1 charter
      Inv.no. 473; reg.no. 1379
    - Acte van overdracht door Jan van Ringelberch, en Jan Jacob Janssone aan Jan van Nispen en Pieter Janssone, van 1/48 deel in de 2 molens te Steenbergen en een rente van 2 schellingen Brabantsch jaarlijks te betalen op St. Baafs., 1447; 64; 1 charter
      Inv.no. 473; reg.no. 1557
    - Memorie omtrent de aandeelen van verscheidene personen op de 2 molens te Steenbergen., z.d. (c.1480); 65; 1 stuk
      Inv.no. 473
      Zie inv. fol. 547v
    - Verklaring van Gielis Alleijn, dat hij aan Bouden van Nispen, wijlen Jans zoon, uit Steenbergen, één rente van 2 pond schuldig is, hoewel daarvan twee schepenbrieven bestaan., 1465; 66; 1 stuk
      Inv.no. 482; reg.no. 1893
      Zie inv. fol. 548
  - scheijdinge Steenbergen, Bergen en Vosmeer.
    - Acte van Overdracht ten overstaan van schepenen van Steenbergen, door Janneken Adriaensdr. van den Brande, aan Raes van Liekercke als rentmeester van den heer van Breda, van de 2 deelen in de molens te Steenbergen, afkomstig van Lijsbet Cannebiers, en de transportant aangekomen van Willem van Berghem, haar oom en Adriaen, haar vader., 1516; 67; 1 charter
      Inv.no. 473; reg.no. 2625
      Zie inv. II fol. 586v
  - Steenbergen I.
    - Acte van kwijting door Jan III, hertog van Brabant, voor de lieden van Steenbergen van 30 pond groote Tournooizen als inkomstgifte, als mede confirmatie der privileges., Onvoltooide, immers onbezegelde grosse, of gelijktijdige copie op perkt.; 1330; 68; 1 charter
      Inv.no. 433; reg.no. 222
      Zie inv. II fol. 595
      Gedrukt: Bezemer, o.c., 39.
    - Acte van overdracht door Claes van Nispen aan Engelbrecht I van Nassau, heer van Breda, van een rente, groot 14 schellingen, en 2 Engelsche, hem aanbestorven van heer Lambrecht van Moerdale, ridder, die hij jaarlijks heft uit een rente van 30 pond, eertijds door Raso III, heer van Breda, aan Godevaerd ver Lijetwinenzoon verkocht., 1410; 69; 1 charter
      Inv.no. 488; reg.no. 968
      Zie inv. II fol. 596v
    - Acte van overdracht ten overstaan van schepenen van Steenbergen, door Jan Harmanssone, aan Engelbrecht I van Nassau, heer van Breda, van een rente van 12 oude grooten, afkomstig van Jan van Heenvliet, en heer Aernoud van Heemstede, jaarlijks te heffen uit de onder no. 69 genoemde rente van 30 pond., 1411; 70; 1 charter
      Inv.no. 488; reg.no. 987
      Zie inv, II fol. 596v
    - Acte van overdracht ten overstaan van schepenen van Steenbergen, door Godevaert Harman Mulaertssone van Wineghem aan Engelbrecht I van Nassau, van een rente van 6 schellingen groot en 17 Engelschen oud, die hij hief op de heerlijkheid Steenbergen., 1432; 71; 1 charter
      Inv.no. 487; reg.no. 1300
      In dorso: XIV
      Zie inv. II fol. 597
    - Verzoek van de stad Steenbergen aan Engelbrecht II van Nassau, tot het bevestigen van nader genoemde voorrechten en goedkeuring van de salarieering van eenige stadsambten, onder volmacht dit verzoek voor te dragen., Met eigenhandige acte van goedkeuring. d.d.; 1491; 72; 1 stuk
      Inv.no. 484; reg.nos. 2201, 2202
      In dorso: XXIV
      Zie inv. II fol. 598
- Bescheiden, blijkens dorsale teekens of inhoud, waarschijnlijk tot hetzelfde archief te brengen.
  - Acte van overeenkomst tusschen Raso I van Gaveren, heer van Breda en Geraerd van Wesemale, heer van Bergen op Zoom tot onderlinge uitlevering van delinquenten, onder Wouw en Gastel, en tot regeling van hun rechten op de beide Molens te Wouw., 1289; 73; 1 charter
    In dorso: XXXI; no. 577
    Een tweede oorspr., waarvan echter de zegels verloren zijn, berust in het heerlijk archief van Bergen op Zoom (A.R.A., Commissie van Breda).
  - Verklaring van Wouter van Nispen, rentmeester van Breda, dat hij namens den hertog heeft verkocht aan Jacob Soetrix, 18 bunder moer, gelegen bij Vlasselt boven Wagenberg, tegen een jaarlijkschen cijns van 6 penningen per bunder, d.d., Vidimus van; 1331; 1383; 74; 1 charter
    Inv.no. 345; reg.nos. 225 en 753
    In dorso: Tongherloo; Fol. 375 vo. no. XIII
    Zie G.C. A. Juten, De parochiën in het bisdom Breda, (Dek.Breda II, 169).
  - Acte van beleening door Machtelt, vrouwe van Bergen op Zoom, van prior en convent van het klooster te Huijbergen, met de tienden te Hildernisse, haar opgedragen door Danckaert de Loddere, ten behoeve van heer Jan van Heelbeke, heer van Loenhout., Met acte van afstand van deze tienden door Jan van Heelbeke ten behoeve van dit convent.; Eenvoudig XVIe eeuwsch afschrift.; 1331; 75; 1 stuk
    In dorso: XLIII
  - Staat van bezitters van een leen onder Hildernisse., XVIe eeuwsch extract uit het leenboeck van het markiezaat van Bergen op Zoom.; 1401-1506; 76; 1 stuk
    In dorso: no. 1385; (X) V
  - Acte van beleening door Willem van Beijeren, als graaf van Holland en Zeeland, van Florens van Borselen, met het ambacht en ambachtsgevolg te Scherpenisse, en eenige andere leenen, die Florens hem heeft opgedragen. d.d., Eenvoudig afschrift.; 1407; c.1450; 77; 1 stuk
    In dorso: XLIIII; Fol. 1473 vo
  - Acte van overdracht ten overstaan van schepenen van Breda, door Hendrick Aert Merten Damenzoon, aan Jacob Jacobszoon Wagenmakerssone, van een cijns van 6 schellingen groote, jaarlijks te heffen op St. Bavendag, uit een huis, gelegen op de Haagdijk., Met oudere acte van transport.; 1445; 1416; 78; 2 charters, getransfigeerd.
    In dorso: W. van Oesterzeel
  - Schuldbekentenis voor schepenen van Breda, van een cijns van 1/8 deel van 26 schellingen, door Adriaen Claeszoon van Eijck jaarlijks aan Jan IV van Nassau, heer van Breda, te betalen uit een erf buiten de Gasthuispoort., 1446; 79; 1 charter
    Inv.no. 248; reg.no. 1541
    In dorso: XXI; Fol. 177
  - Verzoek, door Willem van Nispen, schout van Breda, aan schepenen van Antwerpen om te bevorderen, dat hun poorter Gielis Zanders naar Breda komt, in verband met een beslag, op zijn goederen gelegd., z.j. (c.1450); 80; 1 stuk
    Inv.no. 154; reg.no. 1655
    Wellicht is dit schrijven, dat men te Antwerpen zou zoeken, door den betrokkene als legitimatie mede teruggebracht; het behoort wellicht tot de proces-stukken, thans tot no. 152 van het Domeinarchief gebracht
  - Acte van scheiding en deeling ten overstaan van Schepenen van Brussel tusschen Cornelis van Baudaf, en diens tante Johanna, van de goederen, nagelaten door Jan van Bedaf, en zijn vrouw Heilwig van Luxemburg en van Brabant. d.d., Vidimus van; 1474; 1476; 81; 1 charter
    Inv.no. 1225; reg.nos. 1989 en 2004
    In dorso: XXVII; Fol. 669 vo
  - Acte van overdracht ten overstaan van schepenen van Breda, door meester Jan Jacob Meeussone, priester, aan Jan Baijs, van een huis in de Caterstrate., Met 2 oudere acten van Transport.; 1488; 1486 en 1464; 82; 3 charters, getransfigeerd
    Inv.no. 252; reg.nos. 1889, 2149 en 2176
    In dorso: LIII; Fol. 104 vo
  - Verklaring van mannen van leen van de grafelijkheid van Holland en een van den heer van Breda, dat Jan van Dongen, oud 19 jaar, zich op eigen verzoek wegens verkwisting heeft doen stellen onder de curateele van Hendrik III, heer van Breda, tot zijn 26e jaar toe. d.d., Eenvoudig gelijktijdig afschrift.; 1508; 83; 1 stuk
    Inv.no. 276; reg.no. 2489
    Fol. 463 vo. VI
    Zie V.d. Hoeven, o.c., 252.
  - Acte van vestiging ten overstaan van schepenen van Breda, door Henrick Goris Nout Eenolfszoon, ten behoeve van Lijsbet Aert Joosdr. van een cijns van 6 Rijnsgl., en 5 st., jaarlijks te heffen op St. Jan Baptist, uit een half huis in de Gasthuisstrate., 1508; 84; 1 charter
    In dorso: 7-3-5-0 jaars op de huijsinge, gend. de koninck van Vrankrijck, Veemark. No. IIII
  - Conclusies in het proces tusschen het dorp Roosendaal en den schout van Steenbergen en Cruijsland, ertoe strekkende dat Cruijsland deels onder Roosendaal, deels onder Steenbergen behoort. 1 oorspr., 2 eenvoudige copiën., 1510; 85; 3 stukken in een omslag.
    Inv.no.472
    In dorso: XXXII; Fol. 536 vo
  - Acte van inbezitstelling door leenmannen van den heer van Breda, van Anthonie Roelofsdr van Dongen, in de erfgoederen van Jan van Dongen, afkomstig van zijn vader Willem van Dongen, als onderpand voor een rente van 25 Rijnsgld., jaarlijks op die goederen te heffen, 1514; 86; 1 charter
    Inv.no. 273; reg.no. 2575
    Fol. 463 vo.no. V
  - Vonnis van het hof van Holland tusschen Hendrik III van Nassau, heer van Breda, eischer, en Mr. Adam van Nispen, gedaagde, waarbij de laatste wordt ontzet uit niet nader genoemde leenen, ten behoeve van den eischer, en veroordeeld in de kosten van het geding., 1521; 87; 1 charter
    Inv.no. 25; reg.no. 2694
    In dorso: LXXV
  - Rapport van Jan van der Strepen, secretaris van den prins van Oranje over de heergewaden van het leen Gageldonk. Met bijlagen., c.1550; 88; 7 stukken in een omslag
    Inv.no. 31
  - Memorie over eenige leenen onder Wouw; bestemd voor den griffier van de "camer" van de markies van Bergen op Zoom, en voorzien van marginale notities., z.d. (1585); 89
    Op het stuk: XXV
  - Staat van leenen van Willem van Duvenvoorde in het land van Breda. Extract uit het leenregister d.d., Eenvoudig afschrift XVIe eeuw.; 1374; 90; 1 stuk
    XLVIIb Fol. 412
  - Acte van overdracht door Floris van den Woude, aan Willem van Naaldwijk, maerscalc van N.-Holland, van alle renten, die hij heeft in het ambacht Naaldwijk, door hem gekocht van heer Harper van der Woert., 1389; 91; 1 charter
    Zie Bijdr. voor gesch. en oudheidk. 3e reeks, III (1886), 302 vlgg.
- Bescheiden betreffende de heerlijkheid Bergen op Zoom.
  - Acte van getuigenis ten overstaan van Jan III, hertog van Brabant, en zijn leenmannen, door enkele personen, omternt de afstand, eertijds door Mechtelt, vrouwe van Bergen op Zoom gedaan, ten behoeve van nu wijlen Johanna, haar dochter, later echtgenoote van Jan van Valkenburg., 1350; 92
  - Acte van dading in een geschil tusschen Machteld, vrouwe van Bergen Op Zoom, en Hendrik van Boutershem, drost van Bergen op Zoom, over hun rechten op die heerlijkheid, d.d., Vidimus van; 1352; 1355; 93; 1 charter
  - Acte van beleening door Jan III, hertog van Brabant, en zijn mannen van leen, van Hendrik van Bautershem, met de heerlijkheid Bergen op Zoom, welke den hertog hiertoe is opgedragen door Mechtelt, vrouwe van dat goed. d.d., Vidimus van 1353; 1353; 94; 1 charter
  - Acte van overdracht door Godevaert van der Dilft, heer van Borghvliet, en van Pieter van der Dilft, Godevaert en Jan, zijn zonen, aan Bertelmeeuws Pieter Boudijnssone, van de Tienden van Zuutgeest, met alle toebehooren., Vidimus van; 1371; 1375; 95; 1 charter
    In dorso: no. 701
    Verg. Juten, o.c. (Dek. Bergen, II), 165.
  - Acte van beleening door Hendrik van Boutershem, heer van Bergen op Zoom, van Colen van Woude, zijn zoon, en Katheline, diens echtgenoote, met goederen te Hildernisse, afkomstig van verschillende personen, welk leen ten Zeeuwschen rechte zal staan., 1374; 96; 1 charter
    In dorso: 839
  - Verkoopcondiciën van die gëinundeerde heerlijkheid Hildernisse., 1684; 97; 1 stuk
  - Leenverhef van de tienden onder Zuidgeest, door Carel van de Werve, baron van Schille, te Antwerpen., Authentieke copie; 1722; 1784; 98; 1 stuk
- Stukken betreffende de tienden van orden in het kerspel Apeldoorn.
  - Acte van overdracht door Willem van Doernick aan Johan Berck, van al zijn smalle en grove tienden onder Orden in het kerspel Apeldoorn., 1482; 99
  - Acte van beleening door heer Dirck van Lunen, van joffer Mechtelt Bercks, met de tienden in het kerspel Apeldoorn, onder Orden, haar verkocht door Willem van Doirnijck., 1495; 100; 1 charter
  - Acte van overdracht ten overstaan van scholt en geburen van de heerlijkheid het Loo, door Evert Jansz. en eenige andere personen, aan Cornelis Herberts, van hun rechten in de tienden te Orden in het kerspel Apeldoorn., 1592; 101; 1 charter
  - Acte van overdracht voor scholt en geburen v.h. kerspel Apeldoorn, door Rijner Engberts, en eenige andere personen, aan Cornelis Herberts en echtgenoote, van hun rechten op den Ordertiend alsmede eenige hoven., 1614; 102; 1 charter
  - Acte van overdracht ten overstaan van den scholt van Apeldoorn en geërfden op de Veluwe, door Meeus Janszoon en echtgenoote, aan Herman Hermanszoon, van hun huis, hof, zaailand, en ordertiend, gelegen in het kerspel Apeldoorn., 1619; 103; 1 charter
  - Acte van overdracht ten overstaan van scholt en geërfden van Apeldoorn door Marcelis Willemsen en echtgenoote, aan Willem Janszoon van Munnickhuijsen en Judith van Aelst, echtgenooten, van een vierdedeel van de grove en smalle tienden, in het kerspel Apeldoorn en in de buurtschap Orden gelegen, den Ordertiend genaamd., 1664; 104; 1 charter
  - Acten van overdracht ten overstaan van scholt en geërfden van Apeldoorn, door Gerrit Gerritsz. van Tubbigen en echtgenoote, aan Willem Jansz. van Munnickhuijsen en echtgenoote, van tweemaal 1/4 deel van den ordertiend, onder Apeldoorn gelegen., 1664 en 1669; 105; 2 charters
  - Acte van beleening door Frans van Lijnden, heer van Hemmen en Blitterswijc, van Derck Dericksen, met eenige leengoederen, waaronder de halve grove en smalle tiend te Orden in het kerspel Apeldoorn. Authentiek extract uit het Leenboek van Hemmen., 1681; 106; 1 stuk
  - Lastgeving, door Frans van Lijnden, heer van Hemmen en Blitterswijck tot zijn leenmannen gericht, tot het inzenden van een dénombrement hunner leenen. Auth. afschrift., 1681; 107; 1 stuk
  - Acte van scheiding en deeling tusschen Johan van Munnickhuijsen, Catharina Eenicx, weduwe van wijlen Andries van Munnickhuijsen, en Johannes Oculi, wedunaar van wijlen Anna van Munnickhuijsen, van hun ouderlijke en grootouderlijke goederen., 1690; 108; 1 stuk
  - Acte van overdracht, ten overstaan van den buurschout en gezworenen van Ordermark, op de Veluwe, in de hooge heerlijkheid het Loo, door Jan Gerritsz. Cruijmar, aan Huijbert van Hamel en echtgenoote, van 1/4 deel van den Ordertiend., Met omschrijving der verkoopconditien; 1749; 1748; 109; 2 stukken in 1 omslag
  - Acte van schuldbekentenis door Gerrit Jan van Brienen en echtgenoote aan Willem Jan Tulleken en achtgenoote, van 3000 gulden, geleend in hijpothecair verband., Met aan den kant der acte geschreven acte aflossing; 1748; 1754; 110; 1 charter
  - Acte van gerechtelijk transport, ten overstaan van drossard en schepenen der hooge heerlijkheid het Loo, door de curatoren van de boedel van de innocente Johanna Gerrits, wed. van Cornelis Lubberts van den Bergh, aan Mr. Huibert van Hamel, van 1/4 deel van den geheelen, en een achtste deel van den halven Ordertiend., Met acte van kwijting.; 1763; 111; 2 stukken in 1 omslag
  - Acte van overdracht ten overstaan van scholt en schepenen van de vrije heerlijkheid het Loo, door Judith van Munnickhuijsen, wed. van Carel Landale, aan Mr. Huijbert van Hamel, van de helft van den Ordertiend in het kerspel Apeldoorn., Met koopacte, en nota.; 1763; 112; 3 stukken in 1 omslag
  - Acte van overdracht ten overstaan van scholt en schepenen van de vrije heerlijkheid het Loo, door Lucas Verdonck, aan vrouwe H. Versteghe, wed. van Mr. H. v. Hamel, van anderhalf zestiende deel van den Ordertiend onder Apeldoorn., Met koopacte, kwijting, 2 nota's, alsmede brief aan den rentmeester en ontvanger van het Loo, betreffende de betaling der transportrechten.; 1783; 113; 6 stukken in 1 omslag
  - Acte van beleening door leenraden der Geldersche leenkamer van Johan Casper van Dorembergh, en echtgenoote, met de heerlijkheid Lichtevoorde en eenige ander goederen, waaronder op de Veluwe., 1725; 114; 1 charter
    Behoort wellicht tot deze titels, hoewel de naam Orden niet wordt genoemd
  - Acte van approbatie door de Geldersche rekenkamer, van een Hijpothecair verband, door Derck Meijer, en zijn echtgenoote, Trijntje Cromholt, gelegd op hun goederen in het kerspel Apeldoorn, met een som van 1000 Car.gld, geleend van Dr. Huijbert van Hamel en echtgenoote., 1741; 115; 1 charter
    Tot dit hoofd gebracht op grond van het persoonlijk verband met no. 113
  - Rekening van den ontvanger van het St. Anthonis-hospitaal te Apeldoorn, over, Afgehoord; 1815; 1816; 116; 1 deeltje
    Gemerkt: LF NII., tot dit hoofd gebracht op grond van het eventueele verband met deze Tienden
- Stukken betreffende een proces over zekere aanwassen te Pannerden.
  - Stukken, aan de rechtbank overgelegd ten fine van vonnis, in het proces in eerste instantie, over den aanwas van zekere perceelen te Pannerden en het recht van houtkapping daarop, tusschen Jhr. F.X.J. van Nispen tot Pannerden, te Zutphen, eischer, en H.A. Reijmers, te Pannerden, gedaagde., Met procureursinventaris van deze stukken en vonnis, daarop gewezen.; 1875-77; 117; 1 dossier
    Overgebracht in 1970 naar R.A. Gelderland
  - Stukken aangaande de berechting van dit geschil in hooger beroep en in cassatie., 1876-1877; 118; 1 dossier
- Stukken betreffende goederen onder Heusden.
  - Acten van afstand ten overstaan van schepenen van Heusden, respectievelijk door Joh. Godertsdr. van Drongelen en Willem en Hessel van Drongelen, gebroeders, van de goederen, die hun aanbestorven waren van hun zuster Janna, ten behoeve van Philips Jan Aerntsoons sone, haar echtgenoot., 1455; 119; 2 charters
    Inv.no. 21; reg.nos. 206a en b
    Overgebracht in Feb. 1953 naar Rijksarchief Den Bosch. Archief Mariëncroon
  - Acte van afstand ten overstaan van schepenen van Heusden, door Rutger van den Boetzeler, heer van Asperen en Langerack, ten behoeve van Philip Jan Aertszoonszone van 3 morgen land, liggende onder Heesbeen., 1446; 120; 1 charter
    Inv.no. 15; reg.no. 186a
  - Acte van afstand ten overstaan van schepenen van Heusden, door de kerkmeesters van de kerk van Oud-Heusden, van 2 hoeven lands onder Oud-Heusden, ten behoeve van Gijsbert van Mallant., 1491; 121; 1 charter
    Inv.no. 35; reg.no. 331a
  - Acte van executoriaal transport ten overstaan van schepenen van Heusden, door den procurator van het klooster op den Donck buiten deze stad, aan Cornelia Jan Buijs zoon, van een huis en erf, gelegen te Heusden in de Potterstrate., Met acte van verklaring, ten overstaan van cijnsgenooten afgelegd door schepenen van Heusden, van de vestiging en het bestaan van een erfcijns van 18 ½ stuiver op dit goed ten behoeve van het St. Matijendonck, buiten Heusden.; 1554; 1499; 122; 2 charters, geliasseerd
    Inv.nr. 27a reg. nrs. 217a, 221a en 267a.
    Overgebracht in Feb. 1953 naar Rijksarchief Den Bosch. Archief Mariëndonk
- Stuk betreffende 's-Hertogenbosch.